臺灣高等法院臺南分院民事裁定
109年度家再字第2號
再審原告    A01   
再審被告    A02  
上列當事人間請求離婚等事件，再審原告對於中華民國109年6月
24日本院109年度家上字第7號確定判決，提起再審之訴，本院裁
定如下：
    主  文
再審之訴駁回。
再審訴訟費用由再審原告負擔。
    事實及理由
一、按提起民事再審之訴，應於30日之不變期間內為之，又該期
    間自判決確定時起算，判決於送達前確定者，自送達時起算
    ，民事訴訟法第500條第1項、第2項前段定有明文。查再審
    原告對本院109年度家上字第7號判決不服提起上訴，經最高
    法院於民國109年9月16日以109年度台上字第2328號裁定駁
    回上訴而告確定，再審原告於同年10月5日收受前開裁定之
    送達，有再審原告提出加蓋收發章之裁定附卷可稽（見再審
    卷第15頁），再審期間至109年11月4日始屆滿。則再審原告
    於109年11月4日對原確定判決提起本件再審之訴，核與上開
    規定相符，應先敘明。
二、再審原告主張：原確定判決有諸多心證錯誤，且二名未成年
    子女表明不欲與再審原告分開，願出庭為再審原告作證，原
    確定判決卻認無傳訊子女出庭之必要，漏未審酌此一重要之
    事證即判決由再審被告擔任監護人，有違論理及經驗法則等
    語，爰提起本件再審之訴，聲明：㈠上訴駁回之判決廢棄。㈡
    再審及前審訴訟費用由再審被告負擔。
三、再審被告則抗辯：原確定判決取捨證據、認定事實、論理法
    則均經詳細核實調查，並無不當，再審原告欲藉由再審拖延
    離婚之事實，再審並無理由等語，聲明：駁回再審原告之訴
    。
四、提起再審之訴，應依民事訴訟法第501條第1項第4款表明再
    審理由，及關於再審理由並遵守不變期間之證據，此為必須
    具備之程式。所謂表明再審理由，係指必須具體指摘原確定
    判決有民事訴訟法第496條第1項各款或同法第497條、第498
    條再審事由而言，倘無具體情事者，仍難謂已合法表明再審
    事由何條款之再審事由。如未合法表明再審事由，即為無再
    審之事由，其訴即屬不合法，毋庸命其補正，逕以裁定駁回
    之（最高法院61年台再字第137號、70年台再字第35號判例
    意旨參照）。經查，本件再審原告主張原確定判決心證錯誤
    、有所偏頗云云，核其內容係對原確定判決不服之理由，指
    摘原確定判決取捨證據不當、事實認定有誤、判決錯誤不公
    云云，其所稱判決心證錯誤，並非民事訴訟法第496條第1項
    各款再審事由，亦即再審原告未表明原確定判決有何再審事
    由，提起本件再審之訴，即屬不合法。
五、再審原告另主張原確定判決未傳訊未成年子女，有足影響判
    決之重要證物漏未斟酌等情。然民事訴訟法第497條規定：
    「依第466條不得上訴於第三審法院之事件，除前條規定外
    ，其經第二審確定之判決，如就足影響於判決之重要證物，
    漏未斟酌，…，亦得提起再審之訴。」故以足影響判決之重
    要證物漏未斟酌為由，提起再審之訴者，以不得上訴第三審
    法院之事件為限。原確定判決係得上訴於第三審法院之事件
    ，且經再審原告提起第三審上訴，最高法院以109年度台上
    字第2328號裁定駁回其上訴，有再審原告所提上開民事裁定
    在卷（再審卷第15-16頁），是本件並非不得上訴第三審法
    院之事件，無民事訴訟法第497條規定之適用（最高法院109
    年度台抗字第624號），再審原告以原確定判決有足影響判
    決之重要證物漏未斟酌為由，提起再審，亦不合法。
六、綜上所述，再審原告主張原確定判決心證錯誤，未具體表明
    有何再審事由，且其為得提起第三審上訴之事件，不適用民
    事訴訟法第497條規定，提起再審之訴均不合法，應予駁回
    。
七、據上論結，本件再審之訴為不合法，爰裁定如主文。　
中　　華　　民　　國　　109 　年　　12　　月　　31　　日
                     家事法庭   審判長法　官  丁振昌

                                      法　官  李素靖

                                      法　官  蔡孟珊
上為正本係照原本作成。
如對本裁定抗告，須於本裁定送達後10日內向本院提出抗告狀（
須附繕本），並應繳納抗告費新台幣1千元。
中　　華　　民　　國　　109 　年　　12　　月　　31　　日
　　　　　　　　　　　　　　　　　　　
　　　　　　　　　　　　　　　　　　  書記官  鄭信邦